【裁判字號】    97,交聲,2967
【裁判日期】    971103
【裁判案由】    聲明異議
【裁判全文】
臺灣臺中地方法院交通事件裁定        97年度交聲字第2967號
原處分機關  交通部公路總局臺中區監理所豐原監理站
受處分人    甲○○
                    國民
上列受處分人因違反道路交通管理處罰條例案件，對於交通部公
路總局臺中區監理所（豐原監理站）中華民國九十七年八月二十
二日所為之處分（豐監稽違字第裁00－000000000號
裁決書）聲明異議，本院裁定如下：
    主  文
異議駁回。
    理  由
一、原處分機關略以：異議人即受處分人（下稱受處分人）甲○
    ○自民國九十七年五月十七日起至九十七年六月二十四日止
    ，駕駛車牌號碼六三五－ＨＦ號營業貨運曳引車因有違反道
    路交通管理處罰條例第三十三條第一項第一款、第五十三條
    、第三十三條第一項第十四款、第三十條第一項第二款之行
    為，分別依同條例第六十三條第一項規定記違規點數。受處
    分人於上開六個月內違規記點共達六點以上，原處分機關遂
    依違反道路交通管理處罰條例第六十三條第三項規定，於九
    十七年八月二十二日以豐監稽違字第裁00－000000
    0號裁決書，裁處吊扣駕駛執照一個月，並應接受道路交通
    安全講習。駕駛執照限於九十七年九月二十一日前繳送，逾
    期不繳送自九十七年九月二十二日起易處吊扣駕駛執照二個
    月，並限於九十七年十月六日前繳送。九十七年十月六日前
    未繳送駕駛執照者，自九十七年十月七日起易處吊銷，並逕
    行註銷駕駛執照。駕駛執照吊（註）銷後，自九十七年十月
    七日起一年內不得重新考領。上開裁決書於九十七年八月二
    十六日依行政程序法向受處分人設籍之臺中縣豐原市○○路
    七三號為送達，因無人收受，改依寄存送達，已完成送達程
    序。原處分機關所為上開裁處，並無違誤等語。
二、按受處分人，不服道路交通管理處罰條例第八條主管機關所
    為之處罰，得於接到裁決書之翌日起二十日內，向管轄之地
    方法院聲明異議；又交通法庭認聲明異議不合法律上之程式
    或其異議權已經喪失者，應以裁定駁回之，但其不合法律上
    之程式可補正者，應先定期命為補正，逾期不補正者，即予
    駁回，道路交通管理處罰條例第八十七條第一項、道路交通
    案件處理辦法第十八條分別定有明文。又按處理違反道路交
    通管理事件，有關文書送達之程序，依行政程序法之規定，
    違反道路交通管理事件統一裁罰基準及處理細則第五條定有
    明文；且按送達，於應受送達人之住居所、事務所或營業所
    為之。但在行政機關辦公處所或他處會晤應受送達人時，得
    於會晤處所為之；送達，不能依前二條規定（行政程序法第
    七十二條之普通送達、第七十三條之補充送達及留置送達）
    為之者，得將文書寄存送達地之地方自治或警察機關，並作
    送達通知書兩份，一份黏貼於應受送達人住居所、事務所、
    營業所或其就業處所門首，另一份交由鄰居轉交或置於該送
    達處所信箱或其他適當位置，以為送達；前項情形，由郵政
    機關為送達者，得將文書寄存於送達地之郵政機關，行政程
    序法第七十二條第一項、第七十四條第一項、第二項分別定
    有明文。再按汽車所有人名稱、地址等如有變更，均應向公
    路監理機關辦理登記，如不依規定申報登記者，處汽車所有
    人九百元以上一千八百元以下罰鍰，亦為道路交通安全規則
    第二十三條第一項、道路交通管理處罰條例第十六條第一項
    第一款所明定。
四、經查：本件受處分人自九十二年八月十二日遷入臺中縣豐原
    市○○里○○路七三號後，至九十七年九月三十日始由上址
    遷入苗栗縣卓蘭鎮上新里食水巷二八號等情，有受處分人個
    人基本資料查詢結果、遷徙紀錄資料查詢結果各一份在卷可
    參；又本件交通部公路總局臺中區監理所豐原監理站上開裁
    決書，業於九十七年八月二十六日由郵政機關辦理寄存送達
    於受處分人上開臺中縣豐原市○○路七三號戶籍地之事實，
    亦有交通部公路總局臺中區監理所豐原監理站送達證書一紙
    在卷可稽。雖受處分人辯稱其未居住在前開戶籍地云云，然
    受處分人倘未實際居住在戶籍地，本應依道路交通安全規則
    第二十三條第一項之規定，向公路監理機關辦理登記，受處
    分人既未辦理此項登記，核屬受處分人自己之過失，不可歸
    責於監理機關。是交通部公路總局臺中區監理所豐原監理站
    上開裁決書，於作成後委由郵政機關送達至受處分人之前揭
    戶籍地，因未會晤受處分人本人，亦無受領文書之同居人、
    受雇人或應送達處所之接收郵件人員，遂於九十七年八月二
    十六日將該通知單寄存在送達地之郵局，並作送達通知書二
    份，一份黏貼於應受送達人住居所門首，另一份置於該送達
    處所信箱或其他適當位置，以為送達，則前開裁決書自寄存
    之日起自已發生合法送達之效力。然受處分人於收受該裁決
    書後，遲至九十七年十月二十日始具狀向原處分機關聲明異
    議，亦有受處分人之書狀一紙在卷可佐，本件聲明異議顯已
    逾法定期限。揆諸前揭法條之說明，本件受處分人逾期聲明
    異議，其聲明異議即屬不合法律上之程式，且無從補正，應
    予駁回。
五、據上論斷，依道路交通案件處理辦法第十八條，裁定如主文
    。
中    華    民    國    97    年    11    月    3     日
                  交通法庭    法  官  周玉蘭
以上正本證明與原本無異。
如不服本裁定，應於送達後五日內，向本院提出抗告狀。
                              書記官  黃泰能
中    華    民    國    97    年    11    月    3     日


司法院資訊處製作；財團法人民間司法改革基金會備份。
